【裁判字號】    97,交聲,3273
【裁判日期】    980123
【裁判案由】    交管條例聲異
【裁判全文】
臺灣板橋地方法院刑事裁定            97年度交聲字第3273號
原處分機關  交通部公路總局台北區監理所板橋監理站
異  議  人
即受處分人  甲○○
上列異議人因違反道路交通管理處罰條例案件，對於交通部公路
總局台北區監理所板橋監理站於中華民國九十七年十二月十八日
所為之裁決處分（案號：板監裁字裁41-CO0000000號）不服，聲
明異議，本院裁定如下：
    主      文
異議駁回。
    理      由
一、原處分意旨略以：異議人甲○○於民國九十六年五月二十六
    日晚間十時二十五分許，騎駕車號ＮＳ６─９３３號普通重
    型機車，行經台北縣板橋市○○路○段、四維路口時，因有
    「駕駛人行經有燈光號誌管制之交岔路口闖紅燈左轉」之違
    規，經警攔停舉發，填具台北縣政府警察局九十六年五月二
    十六日北縣警交字第CO0000000 號舉發違反道路交通管理事
    件通知單，原處分機關於九十七年十二月十八日依道路交通
    管理處罰條例第五十三條第一項、第六十三條第一項第三款
    規定，裁處罰鍰新台幣四千五百元，並計違規點數三點，異
    議人於同日聲明異議等情。
二、異議意旨則以：異議人確於前開時、地，騎駕機車行經前開
    路段，為警攔停舉發，但伊係搶黃燈，不是闖紅燈，原處分
    應予撤銷云云。
三、法院之判斷：
（一）按汽車駕駛人，行經有燈光號誌管制之交岔路口闖紅燈者
      ，處新台幣一千八百元以上五千四百元以下罰鍰；汽車駕
      駛人有第五十三條情形者，除依原條款處罰鍰外，並予記
      違規點數三點，道路交通管理處罰條例第五十三條第一項
      、第六十三條第一項第三款分別定有明文。
（二）查異議人於前開時、地，騎駕機車行經前開路段，為警攔
      停舉發，異議人拒絕簽收等事實，為異議人所不否認，並
      有現場照片附卷可稽，應堪信為真實。
（三）證人即舉發警員張根本於本院審理時到庭結證稱：本案是
      伊舉發，當時伊站在台北縣板橋市○○路三六一號前定點
      攔查，該地點可以清楚看到長江路一段、四維路口之交通
      號誌，有清楚看到紅燈，綠燈方向的車輛行進後，異議人
      騎過來，我們就依法攔停舉發，異議人拒簽，伊有跟異議
      人說你可以拒簽，但紅單還是要繳，當天會告知時間等語
      。審酌證人張根本為依法執行公務之警員，與異議人素不
      相識，當無甘冒偽證罪責誣指異議人之理，且清楚證述異
      議人車行方向、違規情狀、舉發經過，並製有舉發違規現
      場圖、現場照片佐證，堪信其證述異議人之違規情狀為真
      實。又依現場照片顯示，該路段為台北縣板橋市○○路○
      段、四維路交岔路口，在各該路口均設有紅綠燈交通號誌
      ，且正常運作。是該路段之道路規劃，顯已考量該地車行
      種類、車流量、周圍道路路況，據此設計分向限制，駕駛
      人應遵照交通號誌指示行駛，循序漸進，以維護交通安全
      。異議人未遵守燈光號誌管制闖紅燈左轉，違規事證明確
      ，洵堪認定。異議人主張係搶黃燈、不是闖紅燈云云，均
      屬無據。
（四）綜上所述，異議人騎駕機車，在台北縣板橋市○○路○段
      、四維路口，確有「駕駛人行經有燈光號誌管制之交岔路
      口闖紅燈左轉」之違規，原處分機關據以裁罰，於法有據
      ，異議人聲明異議為無理由，應予駁回。
四、據上論斷，應依道路交通案件處理辦法第十九條，裁定如主
    文。
中    華    民    國    98    年    1     月    23    日
                  交通法庭  法  官  林鈺琅
上列正本證明與原本無異。
如不服本裁定應於送達後五日內向本院提出抗告狀。
                            書記官  林蔚然
中    華    民    國    98    年    1     月    23    日


司法院資訊處製作；財團法人民間司法改革基金會備份。
